臺灣臺南地方法院刑事判決
110年度易字第1079號
公  訴  人  臺灣臺南地方檢察署檢察官
被      告  馮勝裕




上列被告因竊盜案件，經檢察官提起公訴（110年度偵字第18555
號），被告於準備程序中就被訴事實為有罪之陳述，經本院裁定
進行簡式審判程序後，判決如下：
    主  文
馮勝裕犯攜帶兇器毀壞門扇之加重竊盜罪共貳罪，均累犯，各處
有期徒刑捌月。應執行有期徒刑壹年。
未扣案一字形螺絲起子壹支沒收；未扣案犯罪所得新臺幣肆萬參
仟貳佰參拾伍元、香菸肆包，均沒收，於全部或一部不能沒收或
不宜執行沒收時，追徵其價額。
    犯罪事實及理由
一、犯罪事實：馮勝裕前於民國108年間，因竊盜案件，經臺灣
    臺南地方法院以108年度簡字第2630號判決判處有期徒刑3月
    、3月、4月、4月，應執行有期徒刑1年確定，於110年2月18
    日執行完畢。猶不知悔改，復意圖為自己不法之所有，分別
    基於竊盜之犯意，㈠於110年6月19日2時28分許，至臺南市○○
    區○○里○○0○00號林芙羽所經營之觀光檳榔攤，持客觀上足供
    兇器使用之一字型螺絲起子，撬開門鎖，侵入該檳榔攤，再
    持同一支一字型螺絲起子，撬開抽屜，竊取抽屜內屬林芙羽
    所有之新臺幣（下同）3萬7735元現金，得手後旋即逃逸。㈡
    於110年7月10日3時5分許，至臺南市○○區○○里○○0○00號林芙
    羽所經營之觀光檳榔攤，持客觀上足供兇器使用之一字型螺
    絲起子，撬開門鎖，侵入該檳榔攤，再持同一支一字型螺絲
    起子，撬開抽屜，竊取抽屜內屬林芙羽所有之5500元現金及
    放置在桌上之香菸4包（價值共計450元），得手後旋即逃逸
    。嗣經林芙羽發現報警，為警調閱現場監視錄影器影像畫面
    後，循線查獲。案經林芙羽訴由臺南市政府警察局善化分局
    報告臺灣臺南地方檢察署檢察官偵查起訴。
二、本件被告馮勝裕所犯均係死刑、無期徒刑、最輕本刑為3年
    以上有期徒刑以外之罪，其於準備程序中就被訴事實為有罪
    之陳述，經法官告知簡式審判程序之旨，並聽取公訴人及被
    告之意見後，認宜為簡式審判程序，依刑事訴訟法第273條
    之1第1項規定，裁定進行簡式審判程序加以審理，則依據刑
    事訴訟法第273條之2、同法第159條第2項之規定，不適用傳
    聞法則有關限制證據能力之相關規定；並得依同法第310條
    之2之準用同法第454條之規定製作略式判決書（僅記載「證
    據名稱」），合先敘明。
三、上揭犯罪事實，有下列證據可資佐證：
  ㈠被告於警詢及本院準備程序中之自白。
  ㈡證人即告訴人林芙羽於警詢時證述。
  ㈢卷附現場監視錄影器影像光碟1片、現場監視錄影器影像翻拍
    照片6張、現場照片6張。
四、核被告所為係犯刑法第321條第1項第2款之加重竊盜罪及同
    法第320條第1項之竊盜罪。被告有如犯罪事實欄所載科刑及
    執行完畢之前科紀錄，此有卷附臺灣高等法院被告前案紀錄
    表可稽，其於5年以內再故意犯本件有期徒刑以上之罪，均
    為累犯。又司法院大法官會議釋字第775號解釋，認關於刑
    法第47條之累犯應一律加重其刑之規定應於2年內修正，於
    修正前，宜由法院依上開解釋意旨，於個案中分情節，基於
    累犯者有其特別惡性及對刑罰反應力薄弱等立法理由，裁量
    是否加重最低本刑。而被告本次所犯之罪與前案為相同性質
    之罪，被告未因前開犯罪科刑執行完畢而受有警惕，復又於
    5年內再犯本件之罪，足認其對於法敵對意識並未因前開科
    刑執行完畢而減弱，且刑罰之反應力薄弱，故仍認本案2罪
    均有依刑法第47條第1項規定加重其最低本刑之必要，而依
    法予以加重其刑。爰審酌被告正值青壯年，竟不思循正途賺
    取所需，以犯本件竊盜犯行，換取日常所需金錢，顯見其法
    治概念薄弱，惟於犯罪後就上開犯行坦承不諱，足見尚知悔
    悟，兼衡被告自陳高中畢業之智識程度，未婚，入監之前無
    業等一切情狀，分別量處如主文所示之刑，並定其應執行之
    刑。未扣案一字形螺絲起子1支，為被告所有，供犯本件竊
    盜案件之犯罪工具，依刑法第38條第2項規定沒收；被告所
    竊取告訴人林芙羽現金43,235元及香菸4包，為被告犯本件
    竊盜案之犯罪所得，雖未扣案，應依刑法第38條之1第1項、
    第3項規定宣告沒收，於全部或一部不能沒收或不宜執行沒
    收時，追徵其價額。
五、依刑事訴訟法第299條第1項、第273條之1第1項、第310條之
    2，刑法第321條第1項第2款、第320條第1項、第47條第1項
    、第41條第1款、第38條第2項、第38條之1第1項、第3項，
    判決如主文。
本案經檢察官柯博齡提起公訴，檢察官李佳潔到庭執行職務。
中　　華　　民　　國 　110　　年 　 12　　月　　16　　日
                    刑事第六庭    法　官  鄭銘仁
以上正本證明與原本無異。
如不服本判決應於收受本判決後20日內向本院提出上訴書狀，並
應敘述具體理由。其未敘述上訴理由者，應於上訴期間屆滿後20
日內向本院補提理由書狀（均須按他造當事人之人數附繕本）「
切勿逕送上級法院」。 
                                  書記官  陳姝妤
中　　華　　民　　國　　110 　年　　12　　月　　20　　日
附錄本案論罪科刑法條：
中華民國刑法第320條
意圖為自己或第三人不法之所有，而竊取他人之動產者，為竊盜
罪，處5年以下有期徒刑、拘役或50萬元以下罰金。
意圖為自己或第三人不法之利益，而竊佔他人之不動產者，依前
項之規定處斷。
前二項之未遂犯罰之。

中華民國刑法第321條
犯前條第1項、第2項之罪而有下列情形之一者，處6月以上5年以
下有期徒刑，得併科50萬元以下罰金：
一、侵入住宅或有人居住之建築物、船艦或隱匿其內而犯之。
二、毀越門窗、牆垣或其他安全設備而犯之。
三、攜帶兇器而犯之。
四、結夥三人以上而犯之。
五、乘火災、水災或其他災害之際而犯之。
六、在車站、港埠、航空站或其他供水、陸、空公眾運輸之舟、
    車、航空機內而犯之。
前項之未遂犯罰之。